臺灣花蓮地方法院刑事判決　　　　　　　　　　　　　　九十年度交訴字第三七號
　　公　訴　人　臺灣花蓮地方法院檢察署檢察官
　　被　　　告　丁○○
右列被告因妨害公務等案件，經檢察官提起公訴（九十年度偵字第二四四六號），本
院判決如左：
    主  文
丁○○損壞公務員職務上掌管之物品，處有期徒刑陸月，如易科罰金以佰元折算壹
日。又於公務員依法執行職務時，當場侮辱，處有期徒刑肆月，如易科罰金以佰元
折算壹日。應執行有期徒刑玖月，如易科罰金以佰元折算壹日。又損壞他人之汽車
，足以生損害於他人，處罰金仟元，如易服勞役，以佰元折算壹日。
    事  實
一、丁○○有竊盜、違反毒品危害防制條例、贓物等前科，分別於民國八十九年十二
    月十四日、八十九年十二月十九日經本院及臺灣高等法院花蓮分院判處有期徒刑
    十月、四月、三月，嗣經定應執行刑有期徒刑一年四月，尚未執行完畢，其於九
    十年六月十三日下午六時二十分許，在花蓮縣秀林鄉水源釣魚池前，因丁○○友
    人甲○○與丙○○等人因交通事故爭執，花蓮縣警察局吉安分局水源派出所警員
    乙○○前往處理，依法執行其處理民眾交通事件職務時，丁○○以臺語「警察、
    幹、算啥」等語對於乙○○依法執行之警員職務公然侮辱，復另基於妨害公務犯
    意，手持磚塊作勢欲攻擊乙○○而施脅迫，嗣警員乙○○請丙○○離去至水源派
    出所等待警方處理，丁○○乃駕駛甲○○所有車號Ｑ四─四八一一號自用小貨車
    ，自後追逐丙○○，並高速對著站於路旁乙○○行駛而來，經乙○○跳開，丁○○乃撞擊停放路旁之乙○○職務上掌管之車牌號碼ＰＱＬ─○九五號警用機車，
    致該機車後擋泥板、後車燈、後車輪鋼圈、置物箱、右照後鏡、把手、滾輪架、
    右轉速儀表板等多處損壞而喪失效用，並以此強暴方法妨害警員乙○○執行其職
    務，其後復另基於毀損之故意繼續追逐丙○○所駕駛之ＪＥ─三八五○號自小汽
    車，在離上址約三百公尺處，由後撞擊丙○○所駕汽車，致該車左後保險桿損壞
    及全車變形。
二、案經丙○○告訴及花蓮縣警察局吉安分局報告臺灣花蓮地方法院檢察署檢察官偵
    查起訴。
    理  由
一、訊據被告丁○○矢口否認有妨害公務、毀損等犯行，辯稱：我車子是不小心撞到
    警車，當時我是與朋友在小吃店吃麵，因為當時我到現場，甲○○被打，他要我
    先跑，我就開車先走，因為路不熟，所以才擦撞到警察，開走後，又撞到一台車
    號ＪＥ三八五○轎車。沒有（警察）乙○○云云。經查，證人甲○○於偵訊中
    證稱：陳（志龍）來到現場就將我的車（Ｑ四─四八一一號）開走，他開的很快
    ，我有看到他撞到警用機車；於警訊中則證稱：我根本就不知道丁○○何時上我
    的貨車（Ｑ四─四八一一號）上的，看到時也根本來不及去制止他，原本我當時
    是想請我的員工開車載我回去的，但我的頭很暈，所以就蹲在水溝邊休息，而鑰
    匙就在車上的。（見警卷第十五頁），是以被告上開辯詞顯與證人甲○○警、偵
    訊中證述顯然不符；又證人乙○○於本院審理中證稱：當時是接獲報案說有車禍
    ，但已經談好和解，要我們過去處理，我就騎機車過去，到現場我並沒有看到有
    車禍發生，但有看到有人在拉扯，其中有二個女的在打架，我上前勸阻，丁○○
    說其中一個是他太太，當時場面很混亂，又有人鼓譟，丁○○就辱罵我「警察、
    幹、算啥」（台語）並拿起磚頭作勢要打人，丙○○上前搶磚塊，我順勢將手放
    在我的槍上，丁○○就要搶我的槍，經丙○○勸開，丁○○開車衝撞我，我跳開
    ，他撞到我的機車拖行未停車，之後將我的機車甩開，後來丙○○說他被丁○○
    衝撞，追逼到山壁，丙○○跳到草叢沒有被撞到。丁○○開車是一直開過來，並
    沒有煞車，我認為他當時有喝酒。（見本院九十一年一月三十一日訊問筆錄），
    核與證人丙○○、尤進倉、陳杜芳於警訊中證述情節相符（見警卷第四頁至第五
    頁、第十九頁、第二十二頁），證人丙○○於本院審理中亦證稱：當天是車子放
    在路旁，被甲○○的朋友駕車倒車撞到，本來已經講好，但是甲○○叫丁○○到
    現場，丁○○來了之後，就說是不是要打架，後來場面就很混亂。我也有被丁○○衝撞，是在我們要去派出所的半路，我的車子就被丁○○衝撞。丁○○也有撞
    警察的機車。被告是故意衝撞警車，當時警察要我們一起去派出所處理。（見本
    院九十一年一月三十一日訊問筆錄）；此外，復有乙○○報告書、照片、道路交
    通事故調查報告表、花蓮縣警察局吉安分局案件調查報告表、偵破案件報告書、
    相片在卷足證。參以前開路面依警員所繪草圖寬六．二公尺，而被告撞擊警用機
    車時地面留有五．二公尺之刮地痕，撞擊丙○○之車時留有輪胎拖痕十五公尺，
    丙○○之車並被撞至山壁草欉，有道路交通事故調查報告表足憑，益徵被告並非
    不小心撞擊警用機車及丙○○前開車。證人甲○○雖於本院訊問中證稱：是我的
    員工在我的車上睡覺，不小心壓到手煞車，就撞到丙○○的車，我的員工就叫我
    出來處理，我也認為要賠償丙○○，後來丙○○他們有打我，當時丁○○到現場
    問我發生何事，我說被丙○○打，我就站在警察的旁邊，丁○○是不小心撞到警
    車。（見本院九十一年一月三十一日訊問筆錄），然而甲○○於本院之陳述與其
    警、偵訊中之陳述不一致，且與上述證人乙○○、丙○○證述不符，是以甲○○
    於本院訊問中陳述，顯係事後迴護被告之詞，不足採信。綜上所述，被告上述所
    辯，顯係卸責之詞，不足為憑，參酌上揭事證，被告犯行已堪認定。被告聲請傳
    訊證人徐秀蘭，本院因認本件事證已臻明確，而無必要，附此說明。
二、被告丁○○對於執行職務之警員乙○○當場辱，並駕車朝乙○○行駛，及衝撞
    損壞乙○○保管使用之警用機車而妨害乙○○執行職務，及衝撞損壞丙○○之車
，核其所為，係犯刑法第一百三十五條第一項、第一百四十條第一項、第一百三
    十八條、第三百五十四條之罪。被告駕車朝乙○○行駛，及衝撞損壞乙○○保管
    使用之警用機車而妨害乙○○執行職務行為，所犯刑法第一百三十五條第一項、
    第一百三十八條二罪間，係一行為觸犯二罪名，為想像競合犯，應依刑法第五十
    五條規定，從一重之刑法第一百三十八條之罪論處，被告所犯刑法第一百三十八
    條、第一百四十條第一項、第三百五十四條之罪，犯意各別，罪名殊異，應予分
    論併罰。被告於公務員執行職務時，對其侮辱及施暴，雖均係基於同一妨害公務
    之犯意而發生，但二者行為不同，非不可分，是被告所犯上開二罪，犯意各別，
    犯罪構成要件不同，應分論併罰【司法院七十五年四月二十一日（７５）院台廳
    二字第○三五○號函參照）】，公訴人認係牽連犯，尚有誤會。爰審酌被告有如
    事實欄所述之前科，素行不佳，被告於警員依法執行職務時，不知體諒警員執勤
    之辛勞，反當場辱罵難聽之穢語，並施以強暴，損壞警用機車及被害人丙○○汽
    車左後保險桿，其法紀觀念薄弱、藐視公權力之犯罪情況，與其犯罪動機、目的
    、手段、所生危害及犯後態度不佳猶飾詞否認犯行等一切情狀，量處如主文所示
    之刑及罰金刑，並定其應執行之刑及有期徒刑諭知易科罰金；罰金刑易服勞役之
    折算標準，以資懲儆。
據上論斷，應依刑事訴訟法第二百九十九條第一項前段，刑法第一百三十五條第一項
、第一百三十八條、第一百四十條第一項、第三百五十四條、第五十五條、第五十一
條第五款、第四十一條第一項前段、第四十二條第二項，罰金罰鍰提高標準條例第一
條前段、第二條，判決如主文。
本案經檢察官李豫雙到庭執行職務
中      華      民      國    九十一    年      三      月    二十七    日
                              臺灣花蓮地方法院刑事庭
                                  法  官  林  麗  玉
右正本證明與原本無異。
如對本判決不服，應於送達後十日內，向本院提出上訴狀。（應抄附繕本）告訴人或
被害人如對於本判決不服者，應具備理由請求檢察官上訴，其上訴期間之計算係以檢
察官收受判決正本之日期為準。
                                  法院書記官
中      華      民      國    九十一    年      三      月    二十八    日
附錄本判決論罪之法律條文：
刑法第一百三十五條：
對於公務員依法執行職務時，施強暴脅迫者，處三年以下有期徒刑、拘役或三百元以
下罰金。
意圖使公務員執行一定之職務或妨害其依法執行一定之職務或使公務員辭職而施強暴
脅迫者亦同。
犯前二項之罪，因而致公務員於死者，處無期徒刑或七年以上有期徒刑；致重傷者，
處三年以上、十年以下有期徒刑。
刑法第一百三十八條：
毀棄、損壞或隱匿公務員職務上掌管或委託第三人掌管之文書、圖畫、物品，或致令
不堪用者，處五年以下有期徒刑。
刑法第一百四十條第一項：
於公務員依法執行職務時，當場侮辱，或對於其依法執行之職務公然侮辱者，處六月
以下有期徒刑、拘役或一百元以下罰金。
刑法第三百五十四條：
毀棄、損壞前二條以外之他人之物或致令不堪用，足以生損害於公眾或他人者，處二
年以下有期徒刑、拘役或五百元以下罰金。
